臺灣基隆地方法院刑事判決　　　　　　　93年度交易字第66號
公　訴　人　臺灣基隆地方法院檢察署檢察官
被　　　告　乙○○○
　　　　　　甲○○
上列被告因傷害等案件，經檢察官提起公訴（93年度偵字第3279
號），本院判決如下：
    主  文
本件公訴不受理。
    理  由
一、本件公訴意旨略以：被告乙○○○與甲○○、林建賢（通緝
    中）係母子關係，與告訴人丙○○素不相識，亦無仇怨；緣
    被告甲○○於民國93年7 月4 日下午5 時許，駕駛車號9K—
    2703號自用小客車，搭載其妻李春英、女兒及母親乙○○○
    等人欲回家中時，在台北縣萬里鄉野柳村東澳9 號東澳停車
    場前路口處停下車輛，因道路狹窄，後方車輛無法超越駛離
    ，造成後方車輛大排長龍，交通堵塞。而告訴人丙○○所駕
    駛車號273 —MB號，上搭載乘客易佳蓁及其友人、小孩等人
    之營業用小客車，適排於被告甲○○所駕車輛後面，告訴人
    丙○○不耐久候塞車，乃按鳴喇叭催促；詎被告乙○○○等
    人不滿丙○○按鳴喇叭，即下車走向後面丙○○計程車所停
    位置，對丙○○以閩南語「幹你娘、你按什麼小」等語公然
    侮辱丙○○（公然侮辱部分未據告訴），並與被告甲○○共
    同基於傷害及毀損之犯意聯絡，由被告乙○○○伸手進丙○○計程車駕駛座，拉扯丙○○衣服及胸部，並出手毆打丙○○，丙○○所著衣服遭扯破毀損，而其頸部所配戴之天珠項
    鍊一串亦於爭執拉扯中遭扯斷，並因而受有左眼眶輕微瘀傷
    、左胸上10公分抓痕、左後腦5 公分×5 公分腫脹、左背10
    公分×10公分紅腫等傷害；被告甲○○復自車上取出車輛柺
    杖鎖，朝丙○○計程車引擎蓋及車門敲打，致丙○○計程車
    左前及左後車門凹陷刮損。丙○○因被告等人態度兇惡且人
    多勢眾，且為免車上婦孺乘客同遭牽累，乃亟欲駛離現場，
    惟其計程車方向盤遭林建賢等人握住把持，致方向偏離，乃
    於趁機駛離時，其左前車頭不慎擦撞對向由張榮達所駕駛之
    車號GR—8539號自用小客車左後車尾部分，造成GR—8539號
    自用小客車後保險桿損壞。
二、按告訴乃論之罪，告訴人於第一審辯論終結前得撤回告訴；
    又告訴經撤回者，應諭知不受理之判決，刑事訴訟法第238
    條第1項、第303條第款分別定有明文。
三、查本件被告乙○○○、甲○○被訴傷害、毀損案件，公訴人
    認被告二人均係觸犯刑法第277 條第1 項之傷害罪嫌及同法
    第354 條毀損罪，依同法第287 條前段及第357 條之規定，
    均須告訴乃論。茲因雙方業已達成和解，告訴人丙○○具狀
    聲明撤回告訴，揆諸前開說明，本件爰不經言詞辯論，逕為
    諭知不受理之判決。
據上論斷，應依刑事訴訟法第303 條第3 款、第307 條，判決如
主文。
中　　華　　民　　國　　94　　年　　1 　　月　　31　　日
                  刑事第一庭審判長法  官  王福康
                                  法  官  劉桂金
                                  法  官  汪梅芬
上正本證明與原本無異。
對於本件判決如有不服，應於收受送達後10日內，向本院提出上
訴書狀，上訴於臺灣高等法院，並按他造當事人之人數附具繕本
。
                                  書記官  賴敏慧
中　　華　　民　　國　　94　　年　　2 　　月　　1 　　日
